臺灣高等法院花蓮分院刑事判決　　　　 94年度上訴字第191號
上訴人即被告　甲○○
　　　　　　　　　　　（另案在臺灣臺東監獄執行中）
指 定 辯護人　吳漢成律師
上列上訴人因違反毒品危害防制條例案件，不服臺灣臺東地方法
院94年度訴字第123號中華民國94年8月9日第一審判決（起訴案
號：臺灣臺東地方法院檢察署93年度偵緝字第99號），提起上訴
，本院判決如下：
    主  文
上訴駁回。
    事  實
一、甲○○因安非他命施用需求量大，於92年11月初某日，向不
    詳姓名年籍之成年男子，以新臺幣（下同）18000元之價格
    ，購入第二級毒品安非他命約半兩重1大包持有後，因見安
    非他命價格波動，如將之轉手交易將可獲致暴利，竟意圖販
    賣第二級毒品安非他命以牟利，遂利用電子秤、塑膠鏟及夾
    鏈袋將上開購入之安非他命分裝成41小包、每小包0.3或0.4
    公克不等之包裝，置於1大外包裝袋內，伺機以每小包1000
    元之價格，販售予不特定之人圖利。嗣為警於同年11月17日
    下午5時30分許，持臺灣台東地方法院法官核發之92年度聲
    搜字第136號搜索票，前往其位於臺東市○○路○段651巷24
    弄27號之住處搜索扣得第二級毒品安非他命41小包（驗前總
    毛重15.95公克，合計驗餘毛重15.9公克）、塑膠鏟1支、電
    子秤2台、空夾鏈袋1大包等物，始查獲上情。
二、案經臺東縣警察局移送臺灣臺東地方法院檢察署檢察官偵查
    起訴。
    理  由
一、訊據被告甲○○固坦承持有扣案之安非他命、塑膠鏟子、電
    子秤、空夾鏈袋等物之事實，惟矢口否認有何販賣安非他命
    之意圖，辯稱：扣案之安非他命係購入供己施用，電子秤是
    怕被毒販訛騙，用來秤量購入之毒品斤兩，塑膠鏟子、空夾
    鏈袋則是用來將安非他命分裝成小袋，以利自己外出攜帶施
    用云云。經查：
（一）扣案之安非他命數量甚多，業已分裝完成，並有塑膠鏟、
      電子秤及空夾鏈袋等分裝工具扣案可佐，而上開分裝完成
      之安非他命，經原審當庭勘驗結果，扣案安非他命41小包
      包裝夾鏈袋跟扣案空夾鏈袋規格大小相符，都是屬於0號
      之夾鏈袋；另勘驗扣案之編號12、13、14、15、16、23、
      24、25號安非他命，經使用扣案電子秤磅秤之結果均為0.
      4公克。又編號22、31經磅秤結果均為0.3公克（原審卷51
      、57頁）。衡諸常情，如僅係購入安非他命供己施用，並
      無加以秤量、分裝為41小包之必要，且如係方便攜帶之用
      ，亦無必要將各包安非他命均等量分裝。況且扣案物中又
      有數量頗多之空夾鏈帶及電子磅秤，該等物品皆屬販賣毒
      品者所使用之物，如僅係施用毒品，並不需要該等物品，
      是被告辯稱扣案之安非他命，僅供己施用並無販賣意圖云
      云，不足採信。
（二）被告於警詢時及偵查中辯稱：扣案之安非他命係張東元購
      買，於買入後復由張東元在不詳地點分裝，是張東元寄放
      在伊住處（警卷2頁、93年度偵字第74號卷12-13頁）。於
      原審準備程序中辯稱：安非他命是伊委由張東元買來供伊
      施用，分裝袋是伊自己分裝方便外出施用（原審卷23頁）
      ，嗣原審審理時，又改稱：安非他命是伊向綽號「老么」
      真實姓名可能叫「李明榮」者購買，而在伊住處交貨的，
      且賣方在秤毒品的時候，就順便分裝（原審卷52-53頁、5
      6-57頁；本院準備程序筆錄2頁、審判筆錄5頁）。其就安
      非他命究係何人購入、分裝，及購買、分裝之地點為何，
      所辯前後不一，已難採信。況證人張東元於偵查中經與被
      告對質後仍證稱：扣案之毒品非伊所分裝等語（93年度偵
      緝字第99號卷8頁），是被告辯稱安非他命係他人分裝云
      云，要難採信。
（三）證人乙○○於本院審理時到庭證稱：被告向毒販購入毒品
      時，該毒品業已分裝完成，並用釘書機釘在一起（本院審
      判筆錄3頁），然販毒係國家司法機關亟力查緝之重罪，
      故販毒者為逃避追緝，莫不以隱密且僅有買賣雙方在場之
      方式從事交易，證人乙○○既不認識販毒予被告之人，被
      告又豈有可能在乙○○在場之情形下，與毒販從事交易？
      故證人乙○○之證詞不合常情，尚難作為被告未分裝安非
      他命之證據。
（四）被告於原審供承1包0.4公克之安非他命在市面上之價格約
      1000元，則以查獲之安非他命數量計，被告若以市價將之
      售罄，約可得49000餘元，遠高於被告自承購入之18000元
      價格，顯見其確有分裝販售牟利之意甚明。
（五）扣案之疑似安非他命毒品41包（驗前總毛重15.95公克，
      取0.05公克鑑驗用罄，合計驗餘毛重15. 9公克），經內
      政部警政署刑事警察局抽取其中1小包以氣相層析質譜儀
      分析法及核磁共振分析法檢驗結果，認確係第二級毒品甲
      基安非他命無誤，此有該局94年4月4日刑鑑字第09400252
      66號鑑定書1紙在卷可參。
（六）綜上所述，被告前揭所辯，無非卸責之詞，不足採信，本
      件事證已臻明確，被告意圖販賣而持有第二級毒品之事實
      洵堪認定，應依法論科。
二、被告意圖販賣而持有安非他命，因其尚未有著手交付毒品之
    行為，又無證據證明被告係基於販賣犯意而販入扣案之安非
    他命，故核被告所為，係犯毒品危害防制條例第5條第2項之
    意圖販賣而持有第二級毒品罪。原審審酌被告前有妨害風化
    、殺人未遂等多項前科記錄，素行不佳，仍不知悔改，竟為
    牟一己私利意圖販賣安非他命，及犯後仍飾詞辯解，並無悔
    改之意等各種情狀，量處有期徒刑6年。並諭知扣案之安非
    他命41小包（驗前總毛重15.95公克，取0.05公克鑑驗用罄
    ，合計驗餘毛重15.9公克），為當場查獲之毒品，屬違禁物
    ，應依毒品危害防制條例第18條第1項前段規定宣告沒收銷
    燬之。另包裝上開毒品之外包裝小袋41個、置放上開41小包
    毒品之外包裝大袋1個，及扣案之塑膠鏟1支、電子秤2台、
    空夾鏈袋1大包，均為被告所有之物，業據被告供承在卷，
    乃供本件犯罪所用之物，應依毒品危害防制條例第19條第1
    項前段之規定宣告沒收之，認事用法均無違誤，量刑亦屬妥
    當。上訴人上訴否認犯行，核無理由，應予駁回。
據上論斷，依刑事訴訟法第368條，判決如主文。
本案經檢察官崔紀鎮到庭執行職務。
中    華    民    國      94  年     11    月    3    日
                  審判長法  官  謝志揚
                        法  官  賴淳良
                        法  官  湯文章
以上正本證明與原本無異。
如不服本判決，應於判決送達後10日內向本院提出上訴狀（須附
繕本）。
                        書記官  李德霞
中    華    民    國      94  年     11    月    3    日
附錄本判決論罪科刑條文：
毒品危害防制條例第5條第2項：
意圖販賣而持有第二級毒品者，處5年以上有期徒刑，得併科新
臺幣5百萬元以下罰金。
毒品危害防制條例第18條第1項前段：
查獲之第一、二級毒品及專供製造或施用第一、二級毒品之器具
，不問屬於犯人與否，均沒收銷燬之；查獲之第三、四級毒品及
製造或施用毒品之器具，無正當理由而擅自持有者，均沒入銷燬
之。
毒品危害防制條例第19條第1項前段：
犯第4條至第9條、第12條、第13條或第14條第1項、第2項之罪者
，其供犯罪所用或因犯罪所得之財物，均沒收之，如全部或一部
不能沒收時，追徵其價額或以其財產抵償之。
